【裁判字號】    92,訴,254
【裁判日期】    920512
【裁判案由】    違反毒品危害防制條例
【裁判全文】
臺灣屏東地方法院刑事判決                          九十二年度訴字第二五四號
    公  訴  人  臺灣屏東地方法院檢察署檢察官
    被      告  甲○○
右列被告因違反毒品危害防制條例案件，經檢察官提起公訴（九十二年度毒偵字第三
一九號），本院判決如左：
    主  文
甲○○連續施用第一級毒品，處有期徒刑拾月，扣案之第一級毒品海洛因共毛重點
貳公克，沒收並銷燬之，毒品分裝杓壹支沒收；又施用第二級毒品，處有期徒刑柒月
，扣案之第二級毒品安非他命毛重零點公克，沒收並銷燬之，毒品分裝杓壹支沒收
。應執行有期徒刑壹年肆月，扣案之第一級毒品海洛因共毛重點貳公克及第二級毒
品安非他命毛重零點公克，均沒收並銷燬之，毒品分裝杓壹支沒收。
    事  實
一、甲○○曾因施用毒品案件，經法院裁定送觀察、勒戒及強制戒治，交付保護管束
    期滿，由臺灣屏東地方法院檢察署檢察官於民國八十九年十一月十八日，以八十
九年度戒毒偵字第四六四號不起訴處確定，復因施用毒品案件，由臺灣高雄地方
    法院檢察署檢察官於九十年三月十六日以九十年度毒偵字第八九三號提起公訴，
    經臺灣高雄地方法院九十年十二月十八日以九十年度訴字第一二七三號判處有期
    徒刑八月、七月，應執行有期徒刑一年二月確定（尚未執行），並於九十一年十
    一月五日執行第二次強制戒治完畢後，甫離開高雄女子戒治所，詎仍不知悔改，
    於上開不起訴處分確定五年內，復基於施用第一級毒品海洛因之概括犯意及施用
    安非他命之犯意，自九十二年一月中旬起，迄同年二月十五日上午八時許止，在
    屏東縣恒春鎮○○里○○路友人住處，將海洛因摻入香菸內吸食之方式，連續施
    用海洛因多次；又自九十二年二月十五日上午八時許，在屏東縣恒春鎮○○里○
    ○路友人住處，將安非他命放入玻璃吸食器以火燒成煙霧吸食之方式，施用第二
    級毒品安非他命一次。嗣於九十二年二月十五日十三時許，為警在屏東縣恒春鎮
    ○○路八五號旁萬符宮廟前廣場查獲，並扣得第一級毒品海洛因二小包，共毛重
    三．二公克、第二級毒品安非他命一小包，毛重○．三公克及毒品分裝杓一支，
    經採集其尿液經送驗結果，呈甲基安非他命及嗎啡陽性反應。
二、案經屏東縣警察局恒春分局報告臺灣屏東地方法院檢察署檢察官偵查起訴。
    理  由
一、訊據被告甲○○對右揭時、地連續施用第一、二級毒品海洛因及安非他之事實，
    均坦承不諱，復有屏東縣衛衛生局煙毒及麻醉藥品類委託檢驗結果通知書在卷可
    稽。又扣案上開海洛因二小包，共毛重三．二公克、第二級毒品安非他命一小包
    ，毛重○．三公克，經檢驗結果含有第一級毒品海洛因成分及第二級毒品安非他
    命成分，有屏東縣警察局恒春分局涉嫌違反毒品危害防制條例毒品初步檢驗報告
    單二紙附卷可佐，堪認被告自白與事實相符。又被告前因施用毒品案件，經法院
    裁定送觀察、勒戒及強制戒治，交付保護管束期滿，由臺灣屏東地方法院檢察署
    檢察官以八十九年度戒毒偵字第四六四號不起訴處確定，復因施用毒品案件，由
    臺灣高雄地方法院檢察署檢察官提起公訴，經臺灣高雄地方法院以九十年度訴字
    第一二七三號判處有期徒刑八月、七月，應執行有期徒刑一年二月確定（尚未執
    行），並於九十一年十一月五日執行第二次強制戒治完畢，甫出戒治所後，於上
    述不起訴處分確定後五年內三犯毒品危害防制條例第十條第一項及第二項之罪，
    有不起訴處分書、刑事判決書、臺灣高等法院被告全國前案紀錄表及臺灣屏東地
    方法院檢察署刑案資料查註資料紀錄表各一份在卷可憑。是本件事證明確，被告
    犯行洵堪認定。
二、核被告甲○○所為，係犯毒品危害防制條例第十條第一項、第二項之施用第一級
    、第二級毒品罪。被告各該持有第一、二級毒品海洛因、安非他命之低度行為，
    應分別為施用之高度行為所吸收，均不另論罪。又被告先後多次施用第一級毒品
    之犯行，時間緊接，所犯構成要件相同，顯係基於概括之犯意反覆為之，為連續
    犯，應依刑法第五十六條規定，論以一罪，並加重其刑。又被告所犯上開二罪之
    間，犯意各別，行為互殊，應予分論併罰。爰審酌被告前因施用毒品犯行，甫經
    觀察、勒戒一次及強制戒治二次後，仍故態復萌，再度施用毒品不輟，無視於毒
    品對於自身健康之戕害及國家對於杜絕毒品犯罪之禁令，惡性非輕，並審酌被告
    施用毒品之次數、犯後坦承犯行，態度尚佳等一切情狀，分別量處如主文所示之
    刑，並定應執行之刑。扣案之海洛因共毛重三．二公克、安非他命毛重○．三公
    克，應依毒品危害防制條例第十八條第一項前段之規定沒收銷燬之；而扣案之毒
    品分裝杓一支，係被告供犯罪所用之物，且為被告所有，業據被告供明在卷，爰
    依刑法第三十八條第一項第二款併予宣告沒收。
據上論斷，應依刑事訴訟法第二百九十九條第一項前段，毒品危害防制條例第十條第
一項、第二項、第二十條第三項前段、第十八條第一項前段，刑法第十一條前段、第
五十六條、第五十一條第五款，第三十八條第一項第二款，判決如主文。
中      華      民      國    九十二    年      五      月     十二     日
                                臺灣屏東地方法院刑事第五庭
                                    法  官   楊萬益
右正本證明與原本無異。
如不服本判決應於收受本判決送達後十日內向本院提出上訴書狀，其未敘述上訴理由
者，並得於提起上訴後十日內向本院補提理由書狀（均須按他造當事人之人數附繕本
 ）「切勿逕送上級法院」
                                    書記官   呂坤宗
中    華    民    國     九十二      年      五      月       十六      日
附錄論罪科刑之法條︰
毒品危害防制條例第十條
施用第一級毒品者，處六月以上五年以下有期徒刑
施用第二級毒品者，處三年以下有期徒刑。


司法院資訊處製作；財團法人民間司法改革基金會備份。
